【裁判字號】    89,簡上,219
【裁判日期】    890830
【裁判案由】    電子遊戲場業管理條例
【裁判全文】
臺灣高雄地方法院刑事判決                        八十九年度簡上字第二一九號
    上  訴  人
    即  被  告  甲○○
    選任辯護人  單文程
右列上訴人因電子遊戲場業管理條例案件，不服本院高雄簡易庭八十九年度雄簡字第
一０四二號中華民國八十九年八月三十日第一審判決（聲請簡易判決處刑案號：八十
九年度偵字第九三二五號），提起上訴，本院判決如左：
    主  文
原判決撤銷。
甲○○無罪。
    理  由
一、聲請簡易處刑意旨略以：被告甲○○明知未依規定辦理營利事業登記者，不得經
    營電子遊戲場業，設置電子遊戲機供不特定人益智娛樂而營利，竟於民國八十九
    年三月三十日電子遊戲場業管理條例公佈施行後，未依規定辦理營利事業登記，
    在高雄市○○路三十三號其所經營之生活休閒館內，設置電子遊戲機十六台（處
    刑書誤載為一台），經營電子遊戲場業，因認被告涉犯電子遊戲場業管理條例第
    二十二條之違反同條例第十五條罪嫌。
二、按犯罪事實應依證據認定之，無證據不得推定其犯罪事實，又不能證明被告犯罪
    者，應諭知無罪之判決，刑事訴訟法第一百五十四條、第三百零一條第一項定有
    明文。又按刑事訴訟法上所謂認定犯罪事實之證據，係指足以認定被告確有犯罪
    行為之積極證據而言，如未能發現相當證據或證據不足以證明，自不能以推測或
    擬制之方法，以為裁判基礎，最高法院二十九年上字第三一０五號及四十年台上
    字第八十六號分別著有判例；又認定不利於被告之事實，須依積極證據，苟積極
    證據不足為不利被告之認定時，即應為有利於被告之認定，更不必有何有利之證
    據，最高法院三十年上字第八一六號判例參照。
三、公訴人認上訴人即被告甲○○涉有電子遊戲場業管理條例第二十二條罪嫌，無非
    係以被告警訊中之供述及分局臨檢紀錄表、照片為其論罪之依據。
四、訊據被告甲○○固不諱言有在高雄市○○區○○路三十三號所經營之生活休閒館
    內擺設電子遊戲機具十六台之事實，惟堅決否認有何違反電子遊戲場業管理條例
    第二十二條罪嫌，辯稱：該十六台電子遊戲機具係於為警查獲前一天即八十九年
    三月二十九日擺入店內，三十日為警查獲時雖有插電，然僅為測試機具用，並未
    開始營業等語。經查：被告所經營之上開生活休閒館於為警查獲時，尚未開始營
    業供客人娛樂把玩，且店內之電子遊戲機具確係於八十九年三月二十九日擺入，
    為使店員熟悉機器，始將電源打開等節，業據證人潘淑玲於本院調查中證稱：其
    於二十九日開始上班，被告稱該店尚在籌備中，欲等辦好登記再開始營業，機具
    係於該日下午搬入店內擺設，因其等不知如何操作電子遊戲機具，遂將電源打開
    以熟悉機器等語屬實，且警方查獲當天，並未在查獲之電子遊戲機具內扣得任何
    硬幣之情，亦經證人潘淑玲、林怡伶、員警陳耀煌證述明確，現場紀錄表內亦無
    何查獲硬幣之記載，有現場紀錄一份附卷可稽，是被告辯稱尚未開始營業等語，
    應可採信。又警方於查獲本案後，曾要求被告及證人潘淑玲、林怡伶再行前往製
    作第二次筆錄之事實，為證人潘淑玲於本院調查中結證屬實，其並證稱：卷內之
    警訊筆錄為第二次製作者，差別在於第一次是寫「我們正在籌備中，還沒營業，
    機器是插電測試」，第二次則寫成「機具有插電但沒有人玩」等語在卷，核與證
    人即員警陳耀煌證稱：查獲當天僅製作一份筆錄，其據實記載被訊問者所答之「
    沒有營業」於筆錄上，後因長官說如此記載即無取締必要，遂經當事人同意製作
    第二次筆錄等語相符，該警訊筆錄既有此不實之處，即難採為不利於被告之證據
    。此外，本院復查無其他積極證據足資審認被告有何公訴人所指之違反電子遊戲
    場業管理條例第二十二條、第十五條之犯行，揆諸前揭法條及判例意旨，依法自
    應為被告無罪之諭知。原審判決以被告罪證明確，論處被告罪刑，尚有未洽，上
    訴人上訴意旨指摘原判決不當，為有理由，自應由本院將原判決撤銷改判，另為
    被告無罪之諭知。
據上論斷，應依刑事訴訟法第四百五十五條之一第一項、第三項、第三百六十九條第
一項前段、第三百六十四條、第三百零一條第一項，判決如主文。
本案經檢察官秦德進到庭執行職務。
中      華      民      國      九十    年      一      月      二十    日
                                  臺灣高雄地方法院刑事第一庭
                                    審判長法  官  陳  顯  榮
                                          法  官  曾  逸  誠
                                          法  官  黃  悅  璇
右正本證明與原本無異。
不得上訴。
                                          書記官  沈      蘊
中    華    民    國    九十      年      一      月      二十九      日


司法院資訊處製作；財團法人民間司法改革基金會備份。
